臺灣高等法院刑事裁定
109年度聲字第3809號
聲  請  人  臺灣高等檢察署檢察官
受  刑  人  蔡木忠




上列聲請人因受刑人數罪併罰有二裁判以上，聲請定其應執行之
刑（聲請案號：臺灣高等檢察署109年度執聲字第1911號），本
院裁定如下：
    主  文
蔡木忠犯如附表所示各罪所處之刑，應執行有期徒刑陸年。
    理  由
一、聲請意旨略以：上列受刑人因違反毒品危害防制條例等數罪
    ，先後經判決確定如附表（聲請書附表編號10所示之罪，犯
    罪日期應更正為如裁定附表所示），應依刑法第53條、第51
    條第5款、第50條第1項但書第1款、第2項之規定，定其應執
    行之刑，爰依刑事訴訟法第477條第1項聲請裁定等語。
二、按裁判確定前犯數罪者，併合處罰之，但得易科罰金之罪與
    不得易科罰金之罪，不在此限；前項但書情形，受刑人請求
    檢察官聲請定應執行刑者，依第51條規定定之；數罪併罰，
    有二裁判以上，依第51條之規定，定其應執行之刑；數罪併
    罰，分別宣告其罪之刑，宣告多數有期徒刑者，於各刑中之
    最長期以上，各刑合併之刑期以下，定其刑期，但不得逾30
    年，刑法第50條第1項但書第1款、第2項、第53條及第51條
    第5款定有明文。準此，如受刑人所犯之數罪中有原得易科
    罰金之罪者，因與他罪合併定執行刑，於裁判前所犯數罪兼
    有得易科罰金之罪與不得易科罰金之罪混合之情形時，應繫
    乎受刑人之請求與否，而非不問被告之利益與意願，一律併
    合處罰之。次按數罪併罰中之一罪，雖得易科罰金，惟因與
    不得易科之他罪併合處罰結果而不得易科罰金時，原可易科
    部分所處之刑，自亦無庸為易科折算標準之記載，有司法院
    釋字第144號解釋意旨可參。
三、再按數罪併罰，應依分別宣告其罪之刑為基礎，定其應執行
    刑，此觀刑法第51條規定自明，故一裁判宣告數罪之刑，雖
    曾經定其執行刑，但如再與其他裁判宣告之刑定其執行刑時
    ，前定之執行刑當然失效，仍應以其各罪宣告之刑為基礎，
    定其執行刑，不得以前之執行刑為基礎，以與後裁判宣告之
    刑，定其執行刑（最高法院99年度台非字第229號判決意旨
    參照）；惟刑事訴訟法第370條第2項、第3項，已針對第二
    審上訴案件之定應執行之刑，明定有不利益變更禁止原則之
    適用，分屬不同案件之數罪併罰，倘一裁判宣告數罪之刑，
    曾經定其執行刑，再與其他裁判宣告之刑定其執行刑時，在
    法理上亦應同受此原則之拘束（最高法院103年度第14次刑
    事庭會議決議意旨參照），亦即另定之執行刑，其裁量所定
    之刑期，不得較重於前定之執行刑加計後裁判宣告之刑之總
    和（最高法院104年度台抗字第410號裁定意旨參照）。
四、經查，受刑人因違反毒品危害防制條例等案件，經法院先後
    判處如附表所示之刑（其中附表編號4所示不得易科罰金之2
    罪，附表編號5所示之得易科罰金之2罪，經臺灣士林地方法
    院以108年度審訴字第183號判決分別定應執行為有期徒刑1
    年4月、有期徒刑10月），均確定在案，且附表編號2至10所
    示之罪，其犯罪時間在附表編號1所示判決確定日前所犯，
    而本院為本件之最後事實審法院等情，有各刑事判決書、本
    院被告前案紀錄表附卷可稽。參照前揭說明，檢察官以本院
    為犯罪事實最後裁判之法院，依受刑人之請求向本院聲請定
    其應執行之刑，有受刑人定刑聲請切結書在卷可佐，本院審
    核認聲請為正當，爰審酌受刑人所犯如附表所示各罪之犯罪
    時間接近、罪質之相似性與整體可非難程度，定其應執行之
    刑如主文所示。
據上論斷，應依刑事訴訟法第477條第1項，刑法第50條第1項但
書第1款、第2項、第53條、第51條第5款，裁定如主文。
中　　華　　民　　國　　109 　年　　9 　　月　　29　　日
                  刑事第二十二庭審判長法　官  洪于智
                                      法　官  陳銘壎
                                      法　官  汪怡君
以上正本證明與原本無異。
如不服本裁定，應於收受送達後五日內向本院提出抗告狀。
                                      書記官  賴怡孜
中　　華　　民　　國　　109 　年　　10　　月　　5 　　日



　　　
　　　
　　　
　　　
　　　
　　　
　　　
　　　
　　　
　　　
　　　
　　　
　　　
　　　
　　　
　　　
　　　
　　　
　　　
附表：（臺灣士林地方檢察署，下稱士林地檢；臺灣新北地方檢
      察署，下稱新北地檢）
編號  1 2 3 罪名  毒品危害防制條例 （施用二級毒品） 毒品危害防制條例 （施用一級毒品） 毒品危害防制條例 （持有二級毒品純質淨重逾20公克） 宣告刑  有期徒刑5月，如易科罰金，以新臺幣1000元折算1日 有期徒刑11月 有期徒刑8月 犯罪日期  107年2月22日 107年12月7日 107年6月8日 偵查機關 年度案號  新北地檢107年度毒偵字第1864、1899號、107年度偵字第7964號 士林地檢108年度毒偵字第12號 新北地檢107年度毒偵字第18384號、107年度毒偵字第4853號 最後 事實審 法院 臺灣高等法院 臺灣士林地方法院 臺灣高等法院  案號 108年度上訴字第717號 108年度審訴字第116號 108年度上訴字第1736號  判決 日期 108年5月30日 108年6月18日 108年7月17日 確定 判決 法院 臺灣高等法院 臺灣士林地方法院 最高法院  案號 108年度上訴字第717號 108年度審訴字第116號 108年度台上字第3492號  判決 日期 108年5月30日 108年7月15日 108年10月17日 備註  新北地檢109年度執字第7962號 士林地檢108年度執字第5698號 新北地檢108年度執字第15319號 







編號  4 5 6 罪名  毒品危害防制條例（施用一級毒品，2罪） 毒品危害防制條例 （施用二級毒品，2罪） 毒品危害防制條例 （持有一級毒品純質淨重逾10公克） 宣告刑  均有期徒刑9月 均有期徒刑6月，如易科罰金，以新臺幣1000元折算1日 有期徒刑1年 犯罪日期  1.107年9月27日 2.108年1月8日 1.107年9月27日 2.108年1月9日為警採尿時回溯96小時內某時 108年3月5日 偵查機關 年度案號  新北地檢108年度毒偵字第221、453號 新北地檢108年度毒偵字第221、453號 新北地檢108年度毒偵字第1645號、108年度毒偵字第19861號 最後 事實審 法院 臺灣士林地方法院 臺灣士林地方法院 臺灣新北地方法院  案號 108年度審訴字第183號 108年度審訴字第183號 108年度審訴字第1404號  判決 日期 108年10月31日 108年10月31日 109年4月9日 確定 判決 法院 臺灣士林地方法院 臺灣士林地方法院 臺灣新北地方法院  案號 108年度審訴字第183號 108年度審訴字第183號 108年度審訴字第1404號  判決 日期 108年11月28日 108年11月28日 109年5月20日  備註   士林地檢109年度執字第279號 士林地檢109年度執字第278號 新北地檢109年度執字第8295號   編號4所示2罪，前經臺灣士林地方法院108年度審訴字第183號判決應執行有期徒刑1年4月。 編號5所示2罪，前經臺灣士林地方法院108年度審訴字第183號判決應執行有期徒刑10月。  




編號  7 8 9 罪名  毒品危害防制條例 （施用二級毒品） 毒品危害防制條例 （施用一級毒品） 毒品危害防制條例 （施用二級毒品） 宣告刑  有期徒刑4月，如易科罰金，以新臺幣1000元折算1日 有期徒刑9月 有期徒刑5月，如易科罰金，以新臺幣1000元折算1日 犯罪日期  108年3月7日 108年5月11日 108年5月11日 偵查機關 年度案號  新北地檢108年度毒偵字第1645號、108年度偵字第19861號 士林地檢109年度毒偵字第1361號 士林地檢109年度毒偵字第1361號 最後 事實審 法院 臺灣新北地方法院 臺灣士林地方法院 臺灣士林地方法院  案號 108年度審訴字第1404號 108年度審訴字第536號 108年度審訴字第536號  判決 日期 109年4月9日 109年4月24日 109年4月24日 確定 判決 法院 臺灣新北地方法院 臺灣士林地方法院 臺灣士林地方法院  案號 108年度審訴字第1404號 108年度審訴字第536號 108年度審訴字第536號  判決 日期 109年5月20日 109年5月26日 109年5月26日 備註  新北地檢109年度執字第8296號 士林地檢109年度執字第2937號 士林地檢109年度執字第2938號 








編號  10 （以下空白）  罪名  毒品危害防制條例   宣告刑  有期徒刑4月，如易科罰金，以新臺幣1000元折算1日   犯罪日期  108年1月23日   偵查機關 年度案號  新北地檢108年度毒偵字第957號   最後 事實審 法院 臺灣高等法院    案號 109年度上訴字第447號    判決 日期 109年6月4日   確定 判決 法院 臺灣高等法院    案號 109年度上訴字第447號    判決 日期 109年6月4日   備註  新北地檢109年度執字第11455號